# 客户存在可能无法支付的情况，能否确认收入？

提问人：song2003921 时间：2021-01-04 14:32:00
请问陈老师@chenyiwei，新收入准则下，公司已经履约，向客户提交了产品，在知道客户资金链断裂很可能无法付款的情况下，公司能否确认收入？
有人认为，新收入准则下应该先确认收入，再计提应收减值。

回答人：chenyiwei
客户有无履约能力的判断，应在合同开始日（即签约日）作出。如果在合同开始日，合理估计客户有履约能力，则应依据新收入准则确认收入，后续对应收款项按预期信用损失模型计提坏账准备。